臺灣高等法院高雄分院刑事判決
111年度交上訴字第38號
上  訴  人  
即  被  告  邱羅秀雲


上列上訴人因過失致死案件，不服臺灣屏東地方法院110年度交
訴字第114號，中華民國111年2月14日第一審判決（起訴案號：
臺灣屏東地方檢察署110年度偵字第5349號），提起上訴，本院
判決如下：
    主  文
上訴駁回。
邱羅秀雲緩刑肆年。
    事實及理由
壹、程序事項：
    刑事訴訟法第348條規定已於民國110年6月16日公布，同月1
    8日生效施行。本案係於上開規定修正施行後繫屬本院，並
    非刑事訴訟法施行法第7條之13所規定仍適用修正前規定之
    案件，故應適用修正後之規定。又修正後刑事訴訟法第348
    條第3項規定：「上訴得明示僅就判決之刑、沒收或保安處
    分一部為之」，而其立法理由指出：「為尊重當事人設定攻
    防之範圍，並減輕上訴審審理之負擔，容許上訴權人僅針對
    刑、沒收或保安處分一部提起上訴，其未表明上訴之認定犯
    罪事實部分，則不在第二審之審判範圍。因此，如僅對宣告
    刑部分，提起上訴，其效力不及於原審所認定之犯罪事實，
    犯罪事實即不在上訴審審查範圍，而應以原審法院所認定之
    犯罪事實，審認原審之宣告刑妥適與否的判斷基礎」。本案
    上訴人即被告邱羅秀雲（下稱被告）於本院準備程序中，已
    陳明其上訴意旨為原審量刑過重，至原審所認定之犯罪事實
    ，則未表示不服（本院卷第50頁）。依據前述說明，本院僅
    就原審判決所宣告之刑是否妥適進行審理，至於原審判決其
    他部分，則非本院審查範圍，先予指明。
貳、本案據以審查量刑妥適與否之原審所認定之犯罪事實、所犯
    罪名及宣告刑：
一、邱羅秀雲於110年3月17日5時28分許，駕駛車牌號碼00-0000
    號自用小客貨車，沿屏東縣長治鄉中興路由西往東方向行駛
    至該路與光華巷交岔路口，本應注意汽車行駛至交岔路口，
    其左轉彎時，應行至交岔路口中心處左轉，並應注意車前狀
    況，隨時採取必要之安全措施，而依當時天候晴、夜間有照
    明、道路路面鋪裝柏油、乾燥且無缺陷、道路上亦無障礙物
    、視距良好等情形，並無不能注意之情形，竟疏未注意其行
    車動向及車前有無往來人車，未行至交岔路口中心處，即貿
    然駕駛前揭車輛搶先左轉彎駛入光華巷，驟見沿中興路由東
    往西方向步行穿越光華巷之行人邱永琳在前，已不及避煞，
    仍駕駛前揭車輛撞及邱永琳，致邱永琳倒地，當場受有頭部
    外傷併創傷性雙側腦內出血、右側顱骨骨折、右側頭皮血腫
    ，陷入重度昏迷。邱永琳旋經到場救護人員於110年3月17日
    5時54分許，送至屏基醫療財團法人屏東基督教醫院急救，
    雖由該院醫護人員予以急救治療，仍因本案交通事故所致前
    揭傷害導致中樞衰竭，於110年3月17日9時26分許死亡。邱
    羅秀雲於前揭交通事故發生後，停留本案交通事故現場，並
    向據報前往本案交通事故現場處理之承辦員警坦承其為肇事
    人，自首而接受裁判。
二、所犯罪名：刑法第276條之過失致人於死罪。
三、減輕事由：本案交通事故發生後，承辦警員前往現場處理並
    詢問何人為肇事人時，被告在場並承認為肇事人等情，有屏
    東縣政府警察局道路交通事故肇事人自首情形紀錄表1紙在
    卷可考（原審卷第71頁），故被告於偵查機關尚不知孰為犯
    罪嫌疑人時，即向承辦警員坦承其為肇事人，符合自首之要
    件，依刑法第62條前段之規定減輕其刑。
參、上訴論斷之理由：
一、原審認被告罪證明確，以行為人之責任為基礎，並審酌：⑴
    被告僅曾於89、90年間因違反就業服務法案件經判處拘役等
    情，有臺灣高等法院被告前案紀錄表1份在卷可按，素行非
    惡；⑵被告前揭過失行為致被害人死亡，使被害人家屬痛失
    至親，再難享天倫之樂，且此結果無可能回復，犯罪所生損
    害甚鉅；⑶被告自承之學經歷、工作及家庭生活現況等情（
    原審卷第114頁）及被告所提其配偶、女兒之診斷證明書各1
    紙（原審卷第91、93頁），可知被告智識程度尚可、生活狀
    況非佳；⑷被告於雙方商談和解時稱依其資力最多僅能賠償
    新臺幣（下同）100萬元等語（原審卷第76、100頁），雙方
    因而就和解金額無法達成共識而未能和解，雖難謂被告並非
    毫無賠償之意，然被告迄原審辯論終結前仍未賠償被害人家
    屬分文，實難認被告就其犯罪造成之損害已盡力回復；⑸被
    害人家屬於原審審理時對科刑範圍所表示之意見（原審卷第
    114、115頁）；⑹被告始終坦承犯行，知其所為非是，犯後
    態度非惡等一切情狀，量處被告有期徒刑1年2月。經核原判
    決量刑並無不當。被告上訴意旨指摘原判決量刑過重，請求
    從輕量刑，為無理由，應予駁回。
二、緩刑之宣告：
　　被告於本院審理期間，已與被害人家屬達成和解，願意賠償
    被害人家屬共計400萬元（其中由汽車強制責任險保險人賠
    償200萬元），被告應給付之200萬元部分已於111年4月8日
    給付完畢，被害人家屬在和解書中載明不再追究被告之過失
    行為，並已撤回第一審之民事訴訟，此有和解書、匯款單及
    民事撤回起訴狀在卷可稽（本院卷第31至41頁），足見被告
    犯後有積極與被害人家屬尋求和解以填補其等之損失。爰審
    酌被告前未曾受有期徒刑以上刑之宣告，有臺灣高等法院被
    告前案紀錄表1份附卷可稽，其因一時駕車不慎，致犯本罪
    ，且犯後坦承犯行，深知悔悟，復已與被害人家屬達成和解
    並給付賠償金而取得諒解，本院認其經此科刑教訓後，當知
    所警惕，應無再犯之虞，因認其所受刑之宣告，以暫不執行
    為適當，爰併予宣告緩刑4年，以啟自新。
據上論結，應依刑事訴訟法第368條，判決如主文。
本案經檢察官施柏均提起公訴，檢察官高大方到庭執行職務。
中　　華　　民　　國　　111 　年　　5 　　月　　31　　日
                  刑事第二庭    審判長法  官  孫啓強
                                      法  官  范惠瑩
                                      法  官  鄭詠仁
以上正本證明與原本無異。
如不服本判決，應於判決送達後20日內向本院提出上訴狀，其未
敘述理由者並應於提出上訴狀後20日內向本院補提理由書（應附
繕本）。
中　　華　　民　　國　　111 　年　　5 　　月　　31　　日
                                      書記官  楊明靜
附錄本判決論罪科刑法條：
中華民國刑法第276條
因過失致人於死者，處5年以下有期徒刑、拘役或50萬元以下罰
金。